【裁判字號】    90,簡上,66
【裁判日期】    900831
【裁判案由】    偽造文書
【裁判全文】
臺灣屏東地方法院刑事判決                            九十年度簡上字第六六號
    上  訴  人  臺灣屏東地方法院檢察署檢察官
    上  訴  人  乙○○
    即  被  告
    被      告  丙○○
    被      告  甲○○
右上訴人因偽造文書案件，不服本院潮州簡易庭九十年度潮簡字第二二０號中華民國
九十年五月三十日刑事簡易判決（八十九年度偵字第五二七三號），提起上訴，本院
判決如左：
    主      文
上訴駁回。
    事實及理由
一、被告等之犯罪事實，如本院刑事簡易判決書所載（如附件）。
二、前揭事實，業據被告丙○○、甲○○及上訴人兼被告乙○○等供承在案，並有如
    刑事簡易判決書所載之證據及理由附案可稽，上訴人即檢察官雖循告訴人丁○○
    之請求以被告三人於民國（下同）七十九年二月十二日，亦曾以同一手法將坐落
    屏東縣萬巒鄉○○段四三四之二號土地，以買賣為由移轉登記予案外人李燈茂，
    再由李燈茂移轉予陳周勝，與本案係屬連續犯之關係，原審未及審酌等語提起上
    訴。且上訴人即被告乙○○則以其之所以使公務員登載不實，係為避稅，然事後
    其已補繳贈與稅，應未生損害，自與刑法第二百十四條之構成要件未合提起上訴
    云云。惟查：
    （一）本案被告三人共同使公務員登載不實之犯行，係發生於八十一年四月及六
          月間，而告訴人丁○○請求檢察官提起上訴併審之犯行，則係發生於七十
          九年二月間，兩者已相隔二年有餘，且與被告甲○○無關等節，有前述地
          號土地謄本乙份附案可稽，併經告訴人於本院訊問中陳述在案（見本院九
          十年八月十三日訊問筆錄），是毋論請求併審之被告等此部分事實是否構
          成犯罪，惟既相隔二年餘，自與連續犯須犯罪時間緊接之要件有間，尚難
          認有何連續犯之裁判上一罪關係，本院自難併予審理，上訴人即檢察官此
      部分上訴，尚無理由。
    （二）次查上訴人即被告乙○○雖以其於移轉登記後已補繳贈與稅，自無生損害
          之問題云云。然刑法第二百十四條之使公務員登載不實罪，就本案而言，
          係損及地政機關關於土地移轉原因登記之正確性及他人申請閱覽公文書之
          信賴，損害於登載完成時即己造成，自與上訴人即被告乙○○事後補繳贈
          與稅之問題無涉，上訴人此部分上訴，亦無理由。
    綜右所述，上訴意旨既無理由，且原判決認事用法量刑亦無可議，上訴人之上訴
    ，自應予以駁回。
據上論斷，應依刑事訴訟第四百五十五條之一第三項、第三百六十八條，判決如主文
。
中      華      民      國      九十      年      八      月    三十一  日
                                    審判長法  官    潘正屏
                                          法  官    王以齊
                                          法  官    郭書豪
不得上訴
右正本證明與原本無異。
中      華      民      國      九十      年      八      月  三十一    日
                                          書記官   盧建新
中      華      民      國      九十      年      八    月    三十一    日


司法院資訊處製作；財團法人民間司法改革基金會備份。
